# 无法单方决定利润分配影响并表

提问人：yxc998 时间：2020-11-02 18:14:30
请教陈版@chenyiwei ，我方与合作单位共同出资设立项目公司（外商企业），我方占比55%，对方股比45%。按照项目公司章程约定，除了修改章程等保护性条款外，对方股东坚持“利润分配”必须由双方一致同意才可实施。想请教您，我方无法单独决定利润分配，是否影响我司并表。（前提，其余有关经营和财务事项，我方都有决定权）。
谢谢！

回答人：chenyiwei
在各项涉及财务和经营的决策权中，利润分配相对比较次要。
建议关注合资公司的章程是否已对利润分配的原则作出了规定，股东会的表决是否更多地是程序性和形式性的；以及另一方股东的否决权是否为保护性的（例如，防止合资企业有能力分配但不分配，损害其利益）。如果属于这种情况，则另一方股东对利润分配的否决权不影响对本企业是否具有控制权的判断。

提问人：心海拂清风 时间：2020-11-06 16:33:09
各项涉及财务和经营的决策权中，利润分配相对比较次要，请教陈版实物中一般哪些比较重要？谢谢。。

回答人：chenyiwei
一般为日常经营活动和投融资决策。